# 请问陈版主：与融资租赁公司融资等问题

提问人：chuangz11 时间：2016-07-07 23:17:33
请教陈版主： 1 、甲公司与某融资租赁公司签订售后回租协议，实质是以机器设备抵押进行融资，融资期限为 1 年，融资本息按月支付，在每月支付给租赁公司本息时，还支付了咨询费（该咨询费在融资租赁合同中没有体现，有开增值税专用发票，开票内容为咨询费），请问支付的该咨询费哪个科目核算较合适？管理费用-咨询费？ 2 、 2012 年 12 月甲公司与某房地产公司签订商品房预售合同，预付 100 万元， 2015 年 7 月 10 日甲公司取得房产总额发票 300 万元，于 2015 年 7 月 25 日取得房产证和土地使用权证，土地使用权证上终止日期为 2068 年 6 月 24 日，请问在 2015 年入账固定资产时，计算预计摊销的折旧年限时，是否应该确认年限为从取得 2015 年 8 月到 2068 年 6 月，总共 42 年 11 个月，按小余该年限进行折旧，是否可行？ 3 、 2015 年 2 月甲公司购入一台机器设备 20 万元，购入后，发现该设备不合适，故于 2015 年 12 月将该设备以 20 万价格转卖给乙，请问（ 1 ）在 2015 年 2 月购入是是否可放在固定资产科目，（ 2 ）
如可以，应设备不合适，没有使用，在 2 月到处置 12 月之间是否可不用计提折旧？(3)处置时，是通过固定资产清理科目核算，还是通过确认其他业务收入，结转成本方式？

回答人：chenyiwei
1 、如果该咨询费从经济实质上看属于利息的一部分，则在测算实际利率时，应将其包含在现金流量内，并在按实际利率法计量利息费用时一并纳入考虑，最终体现在“财务费用——利息支出”中。 2 、对于外购商品房，其总价中的土地价款部分很可能是难以单独分拆的，也不能单独转让，因此一般作为一个整体，按房屋的使用寿命计提折旧，不单独确认土地使用权价款部分。 3 、可以在购入时列入固定资产，但同样在达到预定可使用状态次月起计提折旧（不论是否实际投入使用）。处置时作为固定资产清理核算。

提问人：chuangz11 时间：2016-07-08 11:44:48
1 、房屋的折旧年限是否应该要小于土地使用权证终止日期？一般商品房的使用年限是 70 年，但从取得房屋到截止到土地终止日，期间为 52 年 11 个月，是否可以按照 52 年 11 月进行折旧摊销？ 2 、融资租赁业务收到融资款，因为是短期的，借款期限 1 年，融资收到本金是通过“其他流动负债”科目核算合适还是“其他应付款”？

回答人：chenyiwei
1 、理论上房屋的所有权是永久的，到期需要续期的是土地使用权，因此房屋折旧年限一般不考虑土地使用权年限的因素。 2 、其他流动负债，也可以作为短期借款核算。